ACORDAO-COMPLETO-2424290

ACÓRDÃO DE RELAÇÃO

ACÓRDÃO DE RELAÇÃO 8843/2020 ATA 29/2020 - SEGUNDA CÂMARA

Acórdão 8843/2020-TCU-Segunda Câmara
Trata-se de representação autuada para apuração de irregularidades em tomadas de preços realizadas pelas prefeituras de Ecoporanga/ES e Boa Esperança/ES para contratação de obras públicas e prestação de serviços.
Ao proferir o Acórdão 2329/2014-TCU-Segunda Câmara, esta Corte, dentre outras providências, decidiu:
" (...) 
9.5. aplicar aos responsáveis a seguir relacionados as multas indicadas, a serem recolhidas ao Tesouro Nacional, com incidência de encargos legais, calculados da data deste acórdão até a data do pagamento, se este for efetuado após o vencimento do prazo abaixo estipulado:
9.5.1. Mauro Sérgio Carneiro, Emilson Otávio Fianco Júnior, Elias Dal Col, multas individuais de R$ 4.000,00 (quatro mil reais) ;
9.5.2. Romualdo Antônio Gaigher Milanese, multa de R$ 10.000,00 (dez mil reais) ;
9.5.3. Anne Gouvêa Peçanha e Leonardo Guimarães, multas individuais de R$ 7.500,00 (sete mil e quinhentos reais) ;
9.5.4. Rosângela de Souza Bueloni, Manoel Antonio Silvério, Lucinéia Chaves de Oliveira e Angela Maria Rondon do Nascimento, multas individuais de R$ 2.500,00 (dois mil e quinhentos reais) ;
 (...) "
Considerando que Emilson Otávio Fianco Júnior, Elias Dal Col, Romualdo Antônio Gaigher Milanese, Rosângela de Souza Bueloni, Manoel Antonio Silvério, Lucinéia Chaves de Oliveira e Angela Maria Rondon do Nascimento comprovaram o recolhimento das multas a eles aplicadas;
considerando que, conforme cálculos no Sistema Débito do TCU, verificou-se saldo remanescente a pagar em relação a alguns responsáveis;
considerando, contudo, a modicidade desses saldos remanescentes e os princípios da razoabilidade, da economia processual e da racionalidade administrativa;
considerando que foram constituídos processos de cobrança executiva em relação aos demais responsáveis;
considerando os pareceres uniformes da unidade técnica e do Ministério Público junto ao TCU;
os ministros do Tribunal de Contas da União, reunidos em sessão de 2ª Câmara, ACORDAM, por unanimidade, de acordo com os pareceres emitidos nos autos e com fundamento nos arts. 27 da Lei 8.443/1992 e 218 do Regimento Interno, em expedir quitação aos responsáveis abaixo indicados ante o recolhimento das multas que lhes foram imputadas, desconsiderando, por sua modicidade, os saldos residuais apontados:
a) quitação relativa ao subitem 9.5.1 do Acórdão 2329/2014-TCU-Segunda Câmara
a.1) Emilson Otávio Fianco Júnior
	Valor original da multa:              R$   4.000,00
	Data de origem da multa:        27/05/2014

	Valor recolhido:                          R$   5.199,66
	Data do recolhimento:             10/06/2020

		 (última parcela) 

a.2) Elias Dal Col
	Valor original da multa:              R$   4.000,00
	Data de origem da multa:        27/05/2014

	Valor recolhido:                          R$   5.199,07
	Data do recolhimento:             12/06/2020

		 (última parcela) 

b) quitação relativa ao subitem 9.5.2 do Acórdão 2329/2014-TCU-Segunda Câmara
b.1) Romualdo Antônio Gaigher Milanese
	Valor original da multa:              R$ 10.000,00
	Data de origem da multa:        27/05/2014

	Valor recolhido:                          R$ 10.358,24
	Data do recolhimento:             22/05/2015

		 (última parcela) 

c) quitação relativa ao subitem 9.5.4 do Acórdão 2329/2014-TCU-Segunda Câmara
c.1) Rosângela de Souza Bueloni
	Valor original da multa:              R$   2.500,00
	Data de origem da multa:        27/05/2014

	Valor recolhido:                          R$   2.594,64
	Data do recolhimento:             22/05/2015

		 (última parcela) 

c.2) Manoel Antonio Silvério
	Valor original da multa:              R$   2.500,00
	Data de origem da multa:        27/05/2014

	Valor recolhido:                          R$   2.594,64
	Data do recolhimento:             22/05/2015

		 (última parcela) 

c.3) Lucinéia Chaves de Oliveira
	Valor original da multa:              R$   2.500,00
	Data de origem da multa:        27/05/2014

	Valor recolhido:                          R$   2.594,64
	Data do recolhimento:             22/05/2015

		 (última parcela) 

c.4) Angela Maria Rondon do Nascimento
	Valor original da multa:              R$   2.500,00
	Data de origem da multa:        27/05/2014

	Valor recolhido:                          R$   2.594,64
	Data do recolhimento:             22/05/2015

		 (última parcela) 

1. Processo TC-Processo 025.528/2010-6 (REPRESENTAÇÃO) 
1.1. Apensos: TC Processo 018.374/2014-0 (COBRANÇA EXECUTIVA) ; TC Processo 020.525/2014-1 (COBRANÇA EXECUTIVA) ; TC Processo 020.524/2014-5 (COBRANÇA EXECUTIVA) 
1.2. Classe de Assunto: VI.
1.3. Responsáveis: Emilson Otavio Fianco Junior (CPF XXX.007.737-XX) ; Elias Dal Col (CPF XXX.812.757-XX) ; Romualdo Antonio Gaigher Milanese (CPF XXX.911.627-XX) ; Rosangela de Souza Bueloni (CPF XXX.133.137-XX) ; Manoel Antonio Silverio (CPF XXX.330.157-XX) ; Lucineia Chaves de Oliveira (CPF XXX.265.057-XX) ; Angela Maria Rondon do Nascimento (CPD XXX.548.937-XX) . 
1.4. Unidades: Municípios de Ecoporanga/ES e Boa Esperança/ES.
1.5. Relatora: ministra Ana Arraes.
1.6. Representante do Ministério Público: Procurador Marinus Eduardo De Vries Marsico
1.7. Unidade Técnica: Secretaria de Gestão de Processos (Seproc) .
1.8. Representação legal: Josimadsonn Magalhaes de Oliveira (OAB/ES 18.957) , representando Elias Dal Col; Carlos Henrique Bernardes Castello Chiossi (OAB/SP 157.199) e outros, representando Caixa Econômica Federal.
1.9. Determinações/Recomendações/Orientações: não há.

Segunda Câmara

Emilson Otavio Fianco Junior (CPF XXX.007.737-XX); Elias Dal Col (CPF XXX.812.757-XX); Romualdo Antonio Gaigher Milanese (CPF XXX.911.627-XX); Rosangela de Souza Bueloni (CPF XXX.133.137-XX); Manoel Antonio Silverio (CPF XXX.330.157-XX); Lucineia Chaves de Oliveira (CPF XXX.265.057-XX); Angela Maria Rondon do Nascimento (CPD XXX.548.937-XX).

ANA ARRAES

Josimadsonn Magalhaes de Oliveira (OAB/ES 18.957), representando Elias Dal Col; Carlos Henrique Bernardes Castello Chiossi (OAB/SP 157.199) e outros, representando Caixa Econômica Federal.

REPRESENTAÇÃO (REPR)

Secretaria de Gestão de Processos (Seproc).